【裁判字號】    99,抗,256
【裁判日期】    990226
【裁判案由】    損害賠償等
【裁判全文】
臺灣高等法院民事裁定                   99年度抗字第256號
抗  告  人  乙○○
上列抗告人因與相對人甲○○等間損害賠償事件，對於中華民國
99年1月19日臺灣桃園地方法院98年度補字第516號所為裁定提起
抗告，本院裁定如下：
    主  文
抗告駁回。
抗告訴訟費用由抗告人負擔。
    理  由
一、按「起訴，應以訴狀表明下列各款事項，提出於法院為之：
    1.當事人及法定代理人。3.應受判決事項之聲明」，民事訴
    訟法第244條第1項第1、3款分別定有明文。又「當事人書狀
    ，除別有規定外，應記戴下列各款事項：1.當事人姓名及住
    所或居所；當事人為法人、其他團體或機關者，其名稱及公
    務所、事務所或營業所。2.有法定代理人者，其姓名、住所
    或居所」，同法第116條第1項第1、2款亦有明文。次按原告
    起訴不合程式或不備其他要件者，依其情形可以補正經審判
    長定期間命補正而不補正者，法院應以裁定駁回之，亦為同
    法第249條第1項第6款所明定。
二、查抗告人於原法院起訴，未據於起訴狀上載明本件應受判決
    事項之聲明，及被告羅先生(南山人壽)、蔡小姐(康健人壽)
    之全名，及被告勞工保險局給付小組之法定代理人姓名、住
    所或居所，於法不合，經原法院於民國98年12月24日以裁定
    定期間命抗告人補正，該命補正之裁定已於同年月31日送達
    抗告人，有原法院送達證書在卷可查（見原法院卷第138頁
    ），抗告人在原法院於99年1月19日裁定駁回其訴之前，始
    終未補正本件訴訟應受判決事項之聲明及其中被告羅先生（
    南山人壽）、蔡小姐（康健人壽）之全名，及被告勞工保險
    局給付小組之法定代理人姓名、住所或居所。抗告人雖於99
    年1月29日具狀提起抗告，惟其於抗告書狀上所列載之被告
    ，與起訴狀所載之被告未完全相合，亦未表明何人為其起訴
    之被告羅先生、蔡小姐。又抗告狀中曾主張「被告勞工保險
    應給付賠償，被告南山人壽應付賠償第131條…被告南山人
    壽、被告康健人壽、被告富邦人壽、被告國泰人壽、被告勞
    工保險局應負給付保險金之責，應自原告94年12月25日被感
    染了…開始起算賠償金利息，多繳的保險費」「原告最嚴重
    因41天24小時在一起…請求依民法第184條賠償800萬元」「
    原告向被告南山人壽法定代理人丁○○先生請求意外險及傷
    害險及身心障礙傷害賠償金給付…」「原告向被告康健人壽
    法定代理人丙○○先生請理賠團體險傷害理賠給付」「所以
    應由94年12月25日算起，原告所繳的保費、保儉金、利息、
    醫療費都應由被告保險公司給付。由被告南山人壽、被告國
    泰人壽股份有限公司、被告富邦人壽、被告康健人壽給付」
    （見本院卷第13、14、15、16、17頁），惟國泰人壽保險股
    份有限公司、富邦人壽股份有限公司、紐西蘭商康健人壽股
    份有限公司、南山人壽股份有限公司均非抗告人於原審起訴
    之被告，況應受判決事項之聲明尚非明確，亦難認抗告人已
    補正本件訴訟之應受判決事項之聲明。綜上，抗告人逾期仍
    未補正，揆諸首揭說明，其起訴為不合法，原法院駁回其訴
    ，核無違誤。抗告人提起本件抗告，未指摘原裁定有何不當
    ，遽以請求廢棄原裁定，為無理由，不應准許。
三、據上論結，本件抗告為無理由，爰裁定如主文。
中    華    民    國    99    年    2     月    26    日
                    民事第十一庭
                        審判長法  官  鄭雅萍
                              法  官  劉坤典
                              法  官  徐福晉
正本係照原本作成。
本裁定除以適用法規顯有錯誤為理由外，不得再抗告。如提起再
抗告，應於收受後10日內委任律師為代理人向本院提出再抗告狀
。並繳納再抗告費新台幣1000元。

中    華    民    國    99    年    3     月    3     日
                              書記官  黃瑞芬

司法院資訊處製作；財團法人民間司法改革基金會備份。
